【裁判字號】    97,消債更,4
【裁判日期】    980227
【裁判案由】    更生事件
【裁判全文】
臺灣彰化地方法院民事裁定             97年度消債更字第4號
聲  請  人  甲○○
                        號
上列聲請人因消費者債務清理事件，聲請更生，本院裁定如下：
    主      文
聲請人甲○○自中華民國98年02月27日下午四時起開始更生程序
。
    理      由
一、按債務人不能清償債務或有不能清償之虞者，得依本條例所
    定更生程序，清理其債務；債務人無擔保或無優先權之債務
    總額未逾1200萬元者，於法院裁定開始清算程序或宣告破產
    前，得向法院聲請更生；債務人對於金融機構因消費借貸、
    自用住宅借款、信用卡或現金卡契約而負債務，在聲請更生
    或清算前，應提出債權人清冊，以書面向最大債權金融機構
    請求協商債務清償方案並表明共同協商之意旨；債務人與金
    融機構協商成立者，不得聲請更生或清算，但因不可歸責於
    己之事由，致履行顯有重大困難者，不在此限；本條例施行
    前，債務人依金融主管機關協調成立之中華民國銀行公會會
    員辦理消費金融案件無擔保債務協商機制與金融機構成立之
    協商，準用前項之規定。消費者債務清理條例第 3條、第42
    條第 1項、第151條第1項、第5項、第6項分別定有明文。又
    按法院開始更生程序之裁定，應載明其年、月、日、時，並
    即時發生效力，消費者債務清理條例第45條第 1項復定有明
    文。
二、本件聲請人即債務人主張：其有不能清償之虞之情事，前曾
    提出債權人清冊，以書面向最大債權金融機構台新商業銀行
    股份有限公司（下稱台新銀行），依「中華民國銀行公會會
    員辦理消費金融案件無擔保債務協商機制」，請求共同協商
    債務清償方案，並於民國95年11月23日協商成立，約定自95
    年12月份起，分80期，利率3.88%，每月應繳金額新台幣（
    下同）23,100元。惟債務人每月之薪資收入僅約25,000元，
    致聲請人在清償月付額後僅餘 1,900元，還需支應自己日常
    生活中不可避免之開銷，如房租、交通費、膳食費、保險費
    等，是以聲請人每月約25,000元之薪資收入，聲請人實已無
    法繼續依協商條件每月清償23,100元，故聲請人有因不可歸
    責於己之事由致履行顯有重大困難之情事。又債務人無擔保
    或無優先權之債務總額未逾12,000,000元，復未經法院裁定
    開始清算程序或宣告破產，爰向本院聲請更生等語。
三、經查，債務人所主張之上開事實，業據提出債權人清冊、95
    年協商成立協議書影本、財產及收入狀況說明書、個人日常
    生活支出明細表、戶籍謄本、全國財產稅總歸戶財產查詢清
    單、財政部臺灣省中區國稅局96年度綜合所得稅各類所得資
    料清單、財團法人聯合徵信中心資料、薪資轉存摺、支出證
    明收據等件為證，核無不合。又依據最大債權金融機構台新
    銀行具狀表示，債務人於繳納一期後已因無力繳納而毀諾，
    顯見債務人確已無法再依原協商條件履行。此外，本件復查
    無債務人有消費者債務清理條例第6條第3項、第8條或第46
    條各款所定駁回更生聲請之事由存在，則債務人聲請更生，
    應屬有據，爰裁定如主文。
中    華    民    國    98    年    2     月    27    日
                       民事第二庭法   官  邱月嬌
以上正本係照原本作成。
本件裁定不得抗告。
本裁定已於98年2月27日下午4時公告。
中    華    民    國    98    年    2     月    27    日
                                  書記官  呂雅惠


司法院資訊處製作；財團法人民間司法改革基金會備份。
